# 塌陷补偿费和塌陷区拆迁补偿支出在现金流量表中的列示

提问人：misslongling 时间：2019-12-07 06:30:11
我公司是一家煤矿企业，会支付开采塌陷区村民塌陷补偿、塌陷区村庄搬迁补偿（通过当地政府发放），该补偿系一次性补偿。公司一直以来将支付的开采区塌陷补偿、塌陷区村庄搬迁补偿作为经营活动现金流量，企业会计处理时将开采区塌陷补偿、塌陷区村庄搬迁补偿款记入长期待摊费用，并按可开采年限进行摊销，由于该补偿形成了长期资产，是否应在投资活动现金流量中列示？

回答人：chenyiwei
首先建议考虑将此类搬迁补偿确认为长期待摊费用（或其他类别的长期资产）是否恰当。例如，根据《关于规范煤矿维简费管理问题的若干规定》（财建 [2004]119 号），“大型煤矿一次拆迁民房 50 户以上的费用和中小煤矿采动范围的搬迁赔偿” 应属于维简费的列支范围。如果维简费有余额的，应优先从维简费余额中列支。
就现金流而言，形成长期待摊费用的部分计入投资活动基本合理；从专项储备中列支的部分建议作为经营活动现金流。